臺灣板橋地方法院交通事件裁定　　　　　　　　　九十一年度交聲字第一三二七號
　　原處分機關　交通部公路總局臺北區監理所
　　受處分人即
　　異　議　人　誠宇鋼管股份有限公司
　　代　表　人　楊文雄
右列異議人因違反道路交通管理處罰條例案件，對於交通部公路總局臺北區監理所於
民國九十一年八月六日所為之北監五字第裁四○－ＺＡ0000000號處分不服，
聲明異議，本院裁定如左：
    主  文
異議駁回。
    理  由
一、異議意旨略以：受處分人即異議人誠宇鋼管股份有限公司（下稱誠宇公司）所有
    之車號Ｇ三－三二一一號自用小客車，於民國九十一年六月十四日十三時二十九
    分許，行經國道一號公路北上南崁出口匝道時，因前方車輛突然閃雙黃燈暫停，
    故暫時駛離主線超越此車，詎前方車輛又突然前進，所以異議人之車駛回車道時
    ，僅有後輪在車道外，而非整輛車均在車道外。詎竟遭警員以伊在匝道超車為由
    攝照舉發，而未曾攔停告知，自有未服，爰聲明異議，請求撤銷原處分云云。
二、按汽車行駛高速公路，不得在加速車道、減速車道或單車道之匝道上超越前車或
    倒車；又汽車行駛於高速公路而不遵管制之規定者，處汽車駕駛人新臺幣三千元
    以上六千元以下罰鍰；高速公路交通管制規則第五條第一項前段、道路交通管理
    處罰條例第三十三條第一項前段分別定有明文。
三、經查：本件受處分人即異議人誠宇公司所有之車號Ｇ三－三二一一號自用小客車
    ，於九十一年六月十四日十三時二十九分許，行經國道一號公路北上南崁出口匝
    道時，因在該單車道之匝道超車，為警攝照後舉發，有內政部警政署國道公路警
    察局公警局交字第ＺＡ0000000號舉發違反道路交通管理事件通知單影本
    一紙、採證照片一張等附卷可稽。異議人雖辯稱當時前方有一車輛閃黃燈暫停，
    故擬超越之云云。然按高速公路交通管制規則第十四條規定：「汽車在行駛途中
    ，因機件故障或其他緊急情況無法繼續行駛時，應滑離車道，在路肩上停車待援
    。滑離車道時，應先顯示方向燈逐漸減速駛進路肩，車身或所載貨物突出部分，
    須全部離開車道。待援期間除顯示閃光警示燈外，並在故障車輛後方五○公尺至
    一○○公尺處設置車輛故障標誌警示之。」核以國道一號公路北上南崁出口匝道
    為單車道匝道，行經之車輛本應於車道內順序行駛，以確保行車安全，縱異議人
    前方車輛故障，本應由故障車滑開主車道至路旁暫停等待救援，主線道車輛再依
    序行駛，以期安全，而非直接由主線道車輛利用匝道路肩超越故障車，否則不但
    無助於交通順暢，反增生危險。況且該匝道口已有員警指揮，縱有事故，亦應依
    循員警之指揮以利排除。異議人擅自駛離車道超車，而員警當場攝照逕行舉發，
    自屬有據。又異議人辯稱其車輛僅後輪在車道外云云。惟核以卷附照片，異議人
    所有之Ｇ三－三二一一號自用小客車，與其左側之白色自用小客車併行，雖因匝
    道車道較為寬敞，Ｇ三－三二一一號自用小客車之車身並未全部在車道外，惟其
    係偏離車道超車，且已與車道上其他車輛併行，自不容異議人以其車身未完全在
    車道外云云辯脫。另上開匝道既為單線車道，並無足夠空間供員警攔停違規車輛
    ，故員警採取攝照逕行舉發之方式，以免影響其他車輛行車順暢，其舉發程序自
    屬合法適當，異議人執員警未予攔停告知為由置辯，亦屬無據。從而，原處分機
    關認異議人所有之Ｇ三－三二一一號自用小客車，於前開時、地，在單車道之匝
    道路肩超車，而有不遵高速公路管制規定之違規行為明確，於到案期日前亦未陳
    報真正駕駛人。依違反道路交通管理事件統一裁罰標準及處理細則第二十四條、
    道路交通管理處罰條例第八十五條第三項、第三十三條第一項規定，裁處汽車所
    有人即異議人罰鍰新臺幣三千元，並無違誤。是本件異議人之異議為無理由，應
    予駁回。
據上論斷，應依道路交通案件處理辦法第十九條，裁定如主文。
中      華      民      國    九十一    年      九      月      六      日
                                      臺灣板橋地方法院交通法庭
                                              法  官  林漢強
右正本證明與原本無異。
如不服本裁定，應於裁定送達後五日內向本院提出抗告狀。
                                              書記官  黃大千
中      華      民      國    九十一    年      九      月      六      日
